臺灣高雄地方法院民事判決
111年度雄簡字第588號
原      告  蔡明昌
被      告  林俐瑩

上列當事人間請求損害賠償事件，原告提起刑事附帶民事訴訟，
經本院刑事庭移送前來（110年度審交附民字第602號），本院於
民國111年6月1日言詞辯論終結，判決如下：
    主      文
被告應給付原告新臺幣壹拾貳萬參仟柒佰肆拾元，及自民國一一
○年十二月十二日起至清償日止，按週年利率百分之五計算之利
息。
原告其餘之訴駁回。
本判決第一項得假執行，但被告如以新臺幣壹拾貳萬參仟柒佰肆
拾元為原告預供擔保，得免為假執行。
    事實及理由
一、原告主張：被告於民國110 年3 月13日21時50分許，駕駛車
    牌號碼000-0000號自小客車沿高雄市新興區忠孝一路由北往
    南方向行駛，行經忠孝ㄧ路與中正三路口欲迴轉至對向車道
    尋找停車位時，因疏未注意汽車迴車前，應暫停並顯示左轉
    燈光或手勢，看清無來往車輛，並注意行人通過，始得迴轉
    ，竟逕自在上開路口迴轉並向左切回車道時，適伊騎乘車牌
    號碼000-000 號普通重型機車（下稱系爭機車）沿忠孝ㄧ路
    由南往北方向直行至該處，見狀閃避不及，致被告之車輛左
    前車頭與系爭機車右側車身發生碰撞（下稱系爭事故），伊
    因而人車倒地，受有頭暈合併失憶、臉頰鈍挫傷合併上唇撕
    裂傷、四肢多處擦挫傷之傷害（下稱系爭傷害）。被告上開
    所為涉犯過失傷害罪，業經本院110 年度交簡字第3035號刑
    事判決判處罪刑在案（下稱系爭刑案）。伊因系爭事故受有
    醫藥費新臺幣（下同）1萬5,740元、無法工作之薪資損害21
    萬8,963 元及非財產上損害30萬元等損失，爰依民法第184
    條第1項前段、第193條第1項及第195條第1項前段等規定，
    提起本訴等語。並聲明：被告應給付原告53萬4,703元，及
    自刑事附帶民事訴訟起訴狀繕本送達翌日起至清償日止，按
    週年利率5％計算之利息。  
二、被告則以：伊就系爭事故之發生固有過失，然否認原告請求
    無法工作損害之數額，且原告請求非財產上損害之數額亦過
    高等語置辯。並聲明：原告之訴駁回。
三、本院得心證之理由：
（一）原告主張被告就系爭事故之發生具有過失，為被告所不爭
      執（本院卷第42、43頁），此部分堪信真實。 　　　　
（二）按因故意或過失，不法侵害他人之權利者，負損害賠償責
      任；不法侵害他人之身體或健康者，對於被害人因此喪失
      或減少勞動能力或增加生活上之需要時，應負損害賠償責
      任；不法侵害他人之身體、健康、名譽、自由、信用、隱
      私、貞操，或不法侵害其他人格法益而情節重大者，被害
      人雖非財產上之損害，亦得請求賠償相當之金額，為民法
      第184 條第1 項前段、第193 條第1 項、第195 條第1 項
      前段所明文。經查，被告因有前開過失，致發生系爭事故
      ，原告並受有系爭傷害，原告依前開規定請求被告賠償其
      所受之損害，即屬有據。是本件原告得請求被告賠付之項
      目及金額為何？析述如下：
  １、關於原告主張醫藥費1萬5,740元，為被告所不爭執（本院
      卷第43頁），原告此部分主張，即屬有據。
  ２、無法工作之薪資損害21萬8,963元：
　　　原告主張其因系爭傷害受有2個月無法工作之薪資損害共
      計21萬8,963元等語，被告固不否認原告因系爭傷害2個月
      無法工作，然否認原告每個月薪資之計算基準。依本院調
      取原告稅務電子閘門財產調件明細表所示，原告於110年
      間平均每月營利所得並未高達其所主張之數額。再者，原
      告對此固提出存戶交易明細整合查詢資料為證（附民卷第
      25至32頁），然依該明細資料所示，至多僅能說明原告帳
      戶往來情形，尚無法證明原告受有其所指之無法工作之營
      業損害。本院審酌原告為65年出生，於系爭事故發生當時
      尚有勞動能力，認以系爭事故當時每月基本工資2萬4,000
      元（本院卷第37頁），作為計算其每月薪資損害之標準，
      尚堪妥適。是以此計算結果，原告得請求無法工作之薪資
      損害為4萬8,000元（計算式：2萬4,000元×2＝4萬8,000元
      ），逾此範圍，則屬無據。
  ３、非財產上損害30萬元部分：
  　　原告因系爭事故受有系爭傷害，已如前述，其精神上自受
      有痛苦，原告請求被告賠償非財產上損害，洵屬有據。而
      精神慰撫金之酌定，除被害人所受之傷害及痛苦程度外，
      尚應審酌兩造之身分地位、學識經歷、財產狀況等節以定
      之。查原告為大學畢業，目前從事眼鏡批發貿易；被告為
      高中畢業，目前從事服務業、每月收入約2萬多元，業據
      其等陳明在卷，並為兩造所不爭執（本院卷第43頁）；復
      經由本院調取兩造稅務電子閘門財產調件明細表，參酌兩
      造收入及財產狀況，並審酌原告所受傷勢等一切情狀，認
      原告得向被告請求6萬元之非財產上損害，應屬適當，逾
      此部分之請求，則屬過高，自當駁回。
四、綜上所述，原告依民法第184條第1項前段、第193條第1項及
    第195條第1項前段等規定，請求被告給付12萬3,740元（計
    算式：1萬5,740元＋4萬8,000元＋6萬元＝12萬3,740元），及
    自刑事附帶民事訴訟起訴狀繕本送達（繕本於110年12月1日
    寄存送達，於10日後即12月11日生效）翌日即110年12月12
    日起至清償日止，按週年利率5％計算之利息之範圍內，為有
    理由，應予准許；逾此範圍外之請求，則屬無據，應予駁回
    。
五、本件原告提起刑事附帶民事訴訟，而由本院刑事庭依刑事訴
    訟法第504 條第1 項規定，裁定移送前來，依同條第2 項規
    定免繳納裁判費，其於本院審理期間，此部分並無訴訟費用
    負擔問題，附此敘明。
六、就原告勝訴部分，依民事訴訟法第389 條第1 項第3 款規定
    ，應依職權宣告假執行，並由本院依民事訴訟法第392 條第
    2 項之規定，依職權宣告被告為原告預供擔保，得免為假執
    行。
七、據上論結，本件原告之訴為一部有理由、一部無理由，依民
    事訴訟法第389 條第1 項第3 款、第392 條第2 項，判決如
    主文。
中　　華　　民　　國　　111 　年　　6 　　月　　23　　日
                  高雄簡易庭　法　　　官  饒志民
以上正本係照原本作成。
如不服本判決，應於送達後20日內，向本院提出上訴狀並表明上
訴理由，如於本判決宣示後送達前提起上訴者，應於判決送達後
20日內補提上訴理由書（須附繕本）。
中　　華　　民　　國　　111 　年　　6 　　月　　23　　日
      　　　　　　　　　　　　書　記　官  史華齡